臺灣屏東地方法院刑事判決　　　　　　　 96年度訴字第847號
聲　請　人　臺灣屏東地方法院檢察署檢察官
被　　　告　甲○○
上列被告因違反毒品危害防制條例案件，經檢察官提起公訴（96
年度毒偵字第1081號），被告於本院準備程序中就被訴事實為有
罪之陳述，經本院合議庭裁定由受命法官獨任進行簡式審判程序
，本院判決如下：
    主  文
甲○○施用第一級毒品，累犯，處有期徒刑壹年，扣案之海洛因
拾包（驗後淨重零點肆參公克，空包裝總重貳點貳肆公克）沒收
銷燬，扣案之注射針筒壹支沒收；又施用第二級毒品，累犯，處
有期徒刑陸月；應執行有期徒刑壹年肆月，扣案之海洛因拾包（
驗後淨重零點肆參公克，空包裝總重貳點貳肆公克）沒收銷燬，
扣案之注射針筒壹支沒收。
    事實及理由
壹、程序部分
    本件被告甲○○所犯施用第一、二級毒品罪，係死刑、無期
    徒刑、最輕本刑為3 年以上有期徒刑以外之罪，其於本院準
    備程序中就被訴事實為有罪之陳述，經法官告知被告簡式審
    判程序之旨，並聽取公訴人、被告之意見後，由本院合議庭
    依刑事訴訟法第273 條之1 第1 項規定，裁定由受命法官獨
    任進行簡式審判程序。
貳、實體部分
一、犯罪事實
    甲○○前因違反毒品危害防制條例案件，經依法院裁定送勒
    戒處所觀察、勒戒後，認無繼續施用之傾向釋放出所，由臺
    灣屏東地方法院檢察署檢察官於民國88年1 月19日以87年度
    偵字第6004號為不起訴處分確定；再因施用毒品案件，經依
    法院裁定送觀察勒戒後，認有繼續施用毒品傾向，再送強制
    戒治，於91年12月26日期滿，而其施用毒品之犯行，另於91
    年4 月29日經本院以91年度訴字第28號判處應執行有期徒刑
    9 月確定，並於92年11月4 日縮短刑期執行完畢。詎其仍不
    知戒除毒癮，於前開強制戒治執行完畢後5 年內，復於96年
    6 月8 日中午，基於施用第一級毒品海洛因之犯意，在屏東
    縣鹽埔鄉○○村○○街40號友人住處，以將第一級毒品海洛
    因摻水加入注射針筒注射之方式，施用第一級毒品海洛因1
    次；另基於施用第二級毒品甲基安非他命之犯意，於96年6
    月5 日或6 日中午，在上址友人住處，以將第二級毒品甲基
    安非他命放入玻璃管內燒烤吸食之方式，施用甲基安非他命
    1 次。嗣於96年6 月8 日16時20分許，為警持本院核發之搜
    索票在上址查獲，並扣得甲○○所有供施用之毒品海洛因10
    包（驗後淨重0.43公克，空包裝總重2.24公克）及注射針筒
    1 支，而查知上情。
二、證據：
   (一)被告於偵查及本院審理中之自白。
   (二)屏東縣警察局屏東分局毒品案件涉嫌人尿液採證編號姓
       名對照表1 紙。
   (三)正修科技大學超微量研究科技中心尿液檢驗報告顯示被
       告尿液呈嗎啡及甲基安非他命陽性反應。
   (四)扣案之海洛因10包（經鑑驗確係海洛因，驗後淨重0.43
       公克，空包裝總重2.24公克，有法務部調查局96年7 月
       13日調科壹字第09623055500 號鑑定書可稽）、注射針
       筒1支 。
   (五)刑案資料查註紀錄表、全國施用毒品案件紀錄表、臺灣
       高等法院被告前案紀錄表各1 份。
三、論罪科刑理由：
   (一)核被告所為，係犯毒品危害防制條例第10條第1、2項之
       施用第一、二級毒品罪。二罪間犯意各別，行為互異，
       應予分論併罰。
   (二)被告施用第一、二級毒品前之持有第一、二級毒品低度
       行為，已為施用之高度行為吸收，不再論以持有罪。
   (三)被告曾因施用毒品之犯行，於91年4 月29日經本院以91
       年度訴字第28號判處應執行有期徒刑9 月確定，並於92
       年11月4 日縮短刑期執行完畢，有臺灣高等法院被告前
       案紀錄表附卷可稽，其於徒刑執行完畢後，5 年以內故
       意再犯有期徒刑以上之本罪，應依刑法第47條第1 項累
       犯規定，各加重其刑。
四、量刑：審酌被告因施用毒品，經觀察勒戒、強制戒治，並有
    期徒刑執行完畢後仍再度施用第一、二級毒品，顯見被告自
    制力薄弱，惟念及被告施用毒品屬自戕性犯罪，犯後坦認犯
    行，態度良好等情，各判處如主文所示之刑，並定其應執行
    刑。另扣案之海洛因（驗後淨重0.43公克），應依毒品危害
    防制條例第18條第1 項前段規定，諭知沒收銷燬；毒品包裝
    袋10個與海洛因毒品不能析離，應整體視為毒品，併予沒收
    銷燬。又扣案之注射針筒1 支，係被告所有，供其施用第一
    級毒品所用之物，已據被告供明在卷，爰依刑法第38條第1
    項第2 款規定宣告沒收。
五、適用之法律：
    依刑事訴訟法第273 條之1 第1 項、第299 條第1 項前段，
    毒品危害防制條例第10條第1 項、第2 項、第18條第1 項前
    段，刑法第11條前段、第47條第1 項、第51條第5 款、第38
    條第1 項第2 款，判決如主文。
本案經檢察官陳俊宏到庭執行職務。
中　　華　　民　　國　　96　　年　　9 　　月　　28　　日
                  刑事第三庭    法  官  趙家光
以上正本證明與原本無異。
如不服本判決應於收受本判決送達後十日內向本院提出上訴書狀，
其未敘述上訴理由者，並得於提起上訴後十日內向本院補提理由
書狀（均須按他造當事人之人數附繕本）「切勿逕送上級法院」
中　　華　　民　　國　　96　　年　　9 　　月　　28　　日
                                書記官  陳勃諺
附錄本案論罪科刑條文
毒品危害防制條例第10條第1、2項
施用第一級毒品者，處 6 月以上 5 年以下有期徒刑。
施用第二級毒品者，處 3 年以下有期徒刑。
